【裁判字號】    98,審訴,367
【裁判日期】    980525
【裁判案由】    違反毒品危害防制條例
【裁判全文】
臺灣新竹地方法院刑事判決             98年度審訴字第367號
公  訴  人  臺灣新竹地方法院檢察署檢察官
被      告  甲○○
上列被告因違反毒品危害防制條例案件，經檢察官提起公訴（98
年度毒偵字第364 號），本院合議庭裁定改依簡式審判程序，並
判決如下：
    主  文
甲○○施用第一級毒品，累犯，處有期徒刑拾月，扣案之海洛因
陸包（驗後餘重零點伍壹公克），沒收銷燬之；又施用第二級毒
品，累犯，處有期徒刑捌月，扣案之安非他命壹包（毛重零點貳
貳公克），沒收銷燬之。應執行有期徒刑壹年肆月。扣案之海洛
因陸包（驗後餘重零點伍壹公克）、安非他命壹包（毛重零點貳
貳公克），均沒收銷燬之。
    事  實
一、甲○○前於民國86年間因違反麻醉藥品管理條例案件，經臺
    灣高等法院以88年度上訴緝字第6 號判決判處有期徒刑5 年
    8 月確定；又於88年間因竊盜案件，經臺灣桃園地方法院以
    89年度易字第974 號判決判處有期徒刑8 月、4 月，嗣並分
    別減為有期徒刑4 月、2 月確定；復於94年間因2 犯施用毒
    品案件，經本院以94年度訴字第771 號判決判處有期徒刑1
    年2 月、10月，並分別減為有期徒刑7 月、5 月確定。上開
    各案經接續執行，於98年1月21日執行完畢。
二、又其於89年間因初犯施用毒品案件，經臺灣桃園地方法院以
    89年度毒聲字第116 號裁定送觀察勒戒，因有繼續施用毒品
    之傾向，再經同法院以89年度毒聲字第674 號裁定令入戒治
    處所施以強制戒治，因戒治成效良好，經同法院以89年度毒
    聲字第3846號裁定停止戒治付保護管束，於89年7 月7 日釋
    放，90年1 月26日期滿未經撤銷，經臺灣桃園地方法院檢察
    署檢察官以90年度戒偵字第229號為不起訴處分。
三、仍不知悔改，復基於施用第一級毒品海洛因之犯意，於98年
    2 月11日上午9 時許，在新竹縣新埔鎮○○路黎頭山段358
    巷1 號，以將海洛因粉末放入香菸內之方式，施用海洛因1
    次。又另行起意，基於施用第二級毒品甲基安非他命之犯意
    ，於同日中午12時許在上開地點，以將甲基安非他命放入其
    所有之玻璃球內點火燒烤吸食煙氣之方式，施用甲基安非他
    命1 次。嗣於98年2 月11日下午2 時40分許，經警持搜索票
    在上開地點執行搜索，當場扣得海洛因6 包（驗後餘重0.51
    公克）、甲基安非他命1 包（毛重0.22公克），經徵得其同
    意採集尿液送驗而查知上情。
四、案經新竹縣政府警察局竹北分局報請臺灣新竹地方法院檢察
    署檢察官偵查起訴。
     理  由
一、被告所犯毒品危害防制條例第10條第1 項施用第一級毒品罪
    及同條例第2 項施用第二級毒品罪，均非為死刑、無期徒刑
    、最輕本刑為3 年以上有期徒刑之罪或高等法院管轄第一審
    案件，其於準備程序進行中先就被訴事實為有罪之陳述，本
    院認為合於刑事訴訟法第273 條之1 第1 項之規定，裁定進
    行簡式審判程序，先予敘明。
二、認定犯罪事實所憑之證據及理由：
（一）被告甲○○於警詢、檢察官訊問時及本院審理時均坦白承
      認。
（二）新竹縣政府警察局竹北分局毒品犯罪嫌疑人尿液採驗作業
      管制紀錄1 件、詮昕科技股份有限公司98年2 月20日濫用
      藥物檢驗報告1 件，證明被告有施用第一、二級毒品之事
      實。
（三）新竹縣政府警察局竹北分局搜索扣押筆錄1 件、扣押物品
      清單2 件、查獲現場及扣案物相片9 紙、法務部調查局濫
      用藥物實驗室調科壹字第09823009510 號鑑定書1 件，證
      明扣案之白色粉末6 包，確實含有海洛因之成分，以佐證
      被告施用毒品之事實。本件事證明確，應依法論科。
三、論罪科刑之理由：
（一）核被告所為，分別係犯毒品危害防制條例第10條第1 項之
      施用第一級毒品罪、同條第2 項之施用第二級毒品罪。其
      施用前持有第一級毒品海洛因、第二級毒品安非他命之低
      度行為，應分別為施用之高度行為所吸收，均不另論罪。
（二）其所犯施用第一級毒品罪及施用第二級毒品罪，犯意各別
      ，行為不同，應予分論併罰。
（三）被告前有事實欄一、所載之前科犯行，於98年1 月21日執
      行完畢等情，有臺灣新竹地方法院檢察署刑案資料查註紀
      錄表及臺灣高等法院被告前案紀錄表各1 份在卷可供參考
      ，其受徒刑之執行完畢後，5 年之內再犯有期徒刑以上刑
      之上開各罪，均為累犯，均應依法加重其刑。
（四）爰審酌被告經執行觀察、勒戒後仍未戒除毒癮、施用毒品
      嚴重危害其身心健康、施用海洛因與安非他命之次數及坦
      承犯行態度良好等一切情狀，分別量處如主文所示之刑，
      並定其應執行之刑。
（五）扣案之第一級毒品海洛因6 包（驗後餘重0.51公克）、安
      非他命1 包（毛重0.22公克），應依毒品危害防制條例第
      18 條 第1 項前段之規定沒收銷燬之。
四、適用法律：
（一）刑事訴訟法第273 條之1第1項 、第299 條第1項前段。
（二）毒品危害防制條例第10條第1 項、第2 項、第18條第1項
      前段。
（三）刑法第11條、第47條第1項、第51條第5款。
本案經檢察官陳麗芬到庭執行職務。
中    華    民    國    98    年    5     月    25    日
                        刑事第九庭法  官  魏瑞紅
以上正本證明與原本無異。
如不服本判決應於收受本判決後十日內向本院提出上訴書狀，其
未敘述上訴理由者，並得於提起上訴後二十日內向本院補提理由
書狀 (均須按他造當事人之人數附繕本)「切勿逕送上級法院」
。
中    華    民    國    98    年    5     月    25    日
                                  書記官  吳月華
附錄本案論罪科刑法條全文：
毒品危害防制條例第十條
施用第一級毒品者，處六月以上五年以下有期徒刑。
施用第二級毒品者，處三年以下有期徒刑。


司法院資訊處製作；財團法人民間司法改革基金會備份。
